【裁判字號】    98,易,1559
【裁判日期】    990415
【裁判案由】    詐欺
【裁判全文】
臺灣高雄地方法院刑事判決              98年度易字第1559號
公  訴  人  臺灣高雄地方法院檢察署檢察官
被      告  乙○○
上列被告因詐欺案件，經檢察官提起公訴（98年度偵字第31065
號），本院合議庭裁定由受命法官獨任進行簡式審判程序，判決
如下：
    主  文
乙○○幫助犯詐欺取財罪，處有期徒刑肆月，如易科罰金，以新
臺幣壹仟元折算壹日。緩刑貳年。
    事  實
一、乙○○可預見將自己金融帳戶提供他人使用，可能幫助他人
    遂行詐欺取財之犯罪目的，竟仍基於幫助他人詐欺取財之故
    意，於民國98年5 月23日某時許，在高雄市左營區○○○路
    麥當勞速食店前，將其於第一商業銀行苓雅分行所開立0000
    0000000 號帳戶（下稱前揭帳戶）之提款卡、密碼提供予姓
    名、年籍均不詳之成年男子使用，而容任他人使用上開帳戶
    遂行詐騙。嗣與該不詳姓名年籍之成年男子有共同詐欺取財
    犯意聯絡之詐騙集團成員，於98年5 月27日晚上8 時30分許
    ，以電話向甲○○佯稱：先前在網路購物之交易方式誤植為
    約定轉帳分期扣款，要求甲○○取消並配合扣款云云，使甲
    ○○陷於錯誤，而依對方之指示，分別於同日晚上8 時53分
    許、晚上10時43分許、晚上10時47分許，以自動櫃員機分別
    存入現金新臺幣（下同）77,000元、2,000 元、21,000元至
    乙○○前揭帳戶內，旋遭詐騙集團提領一空，嗣甲○○發覺
    受騙後報警處理，始悉上情。
二、案經臺北市政府警察局文山第二分局報請臺灣臺北地方法院
    檢察署呈請臺灣高等法院檢察署檢察長令轉臺灣高雄地方法
    院檢察署檢察官偵查起訴。
    理  由
一、本件被告乙○○所犯為死刑、無期徒刑或最輕本刑為3 年以
    上有期徒刑以外之罪，其於準備程序中就被訴事實為有罪之
    陳述，經法官告知簡式審判程序之旨，並聽取公訴人及被告
    之意見後，依刑事訴訟法第273 條之1 第1 項規定，裁定由
    受命法官獨任進行簡式審判程序。
二、上開犯罪事實，業據被告於本院審理時坦承不諱，核與證人
    即被害人甲○○於警詢、偵查時之證述相符，復有第一商業
    銀行98年6 月6 日一苓雅字第00128 號函、99年1 月6 日一
    苓雅字第00004 號函暨所附被告前揭帳戶開戶資料、變更印
    鑑資料、交易往來明細，被害人甲○○提供之自動櫃員機交
    易明細表3 紙在卷足憑，足認被告自自核與事實相符，從而
    ，本件事證明確，被告上開犯行，堪以認定。
三、按刑法上之幫助犯，係對於犯罪與正犯有共同之認識，而以
    幫助之意思，對於正犯資以助力，而未參與實施犯罪之行為
    者而言（最高法院75年度台上字第1509號、84年度台上字第
    5998號、88年度台上字第1270號判決參照），本件被告將其
    所有之前揭帳戶提供詐欺集團詐騙他人財物，顯係基於幫助
    他人詐欺之犯意，且所為提供帳戶予他人之行為，亦屬該罪
    構成要件以外之行為，是核其所為，係犯刑法第30第1 項前
    段、第339 條第1 項之幫助詐欺取財罪。又被告既未實際參
    與詐欺犯罪，其所犯情節較正犯輕微，爰依刑法第30條第2
    項之規定，減輕其刑。爰審酌被告提供帳戶供實行詐欺犯罪
    者行騙財物，除造成被害人因而受有損失外，並致使國家追
    訴犯罪困難，容易鼓勵犯罪，行為實有可議；惟念及其犯後
    終坦承犯行，態度尚可，且已與被害人甲○○達成和解，並
    當庭給付10萬元和解金予被害人，有本院和解筆錄在卷可憑
    （參本院二卷第44頁），顯見有以實際行動填補被害人之損
    害，及其動機、手段、目的等一切情狀，認公訴檢察官求處
    有期徒刑4 月，尚屬妥適，爰判決如主文所示之刑，並考量
    其學歷、犯罪情狀，諭知以1,000 元折算1 日之易科罰金折
    算標準，以示懲儆。
四、末被告前因故意犯罪受有期徒刑以上刑之宣告，執行完畢後
    ，5 年以內未曾因故意犯罪受有期徒刑以上刑之宣告等情，
    有臺灣高等法院被告前案紀錄表在卷可稽，茲念其因一時失
    慮，以致誤罹刑章，於本院審理時已與被害人達成和解，且
    當庭賠償10萬元予被害人等情，已如前述，顯見有以實際行
    動填補損害，應認其經此偵、審及刑之宣告後，當知警惕而
    無再犯之虞，本院乃以暫不執行其刑為適當，爰予以宣告緩
    刑2 年，用啟自新。
據上論斷，應依刑事訴訟法第273 條之1 第1 項、第284 條之1
、第299 條第1 項前段，刑法30條、第339 條第1 項、第41條第
1 項前段、第74條第1 項第2 款，刑法施行法第1 條之1 ，判決
如主文。
本案經檢察官余彬誠到庭執行職務。
中    華    民    國    99    年    4     月    15    日
                  刑事第十五庭  法  官    王俊彥
如不服本判決應於收受判決後10日內向本院提出上訴書狀，並應
敘述具體理由。其未敘述上訴理由者，應於上訴期間屆滿後20日
內向本院補提理由書(均須按他造當事人之人數附繕本)「切勿逕
送上級法院」。
以上正本證明與原本無異。
中    華    民    國    99    年    4     月    15    日
                                書記官    黃園芳
附錄本判決論罪法條：
中華民國刑法第339 條
（普通詐欺罪）
意圖為自己或第三人不法之所有，以詐術使人將本人或第三人之
物交付者，處5 年以下有期徒刑、拘役或科或併科1 千元以下罰
金。
以前項方法得財產上不法之利益或使第三人得之者，亦同。
前二項之未遂犯罰之。

司法院資訊處製作；財團法人民間司法改革基金會備份。
